臺灣雲林地方法院刑事裁定
111年度聲字第54號
聲  請  人  
即  受刑人  池宥憲



上列聲明異議人因定應執行刑案件（本院110年度聲字第905號）
，對於臺灣嘉義地方檢察署檢察官111年執更助六字第16號執行
指揮書，聲明異議，本院裁定如下：
    主  文
聲明異議駁回。
    理  由
一、聲明異議意旨略以：聲明異議人即受刑人池宥憲（下稱異議
    人）於附表所列各罪，均屬裁判確定前所犯各罪，經異議人
    提出聲請定其應執行刑，鈞院110年度聲字第905號裁定定應
    執行有期徒刑8年10月，其中附表編號1至3所示之案件應已
    執行，臺灣嘉義地方檢察署檢察官所為111年執更助六字第1
    6號執行之指揮書，漏未扣除已執行之附表編號1至3所示之
    案件，從而對該指揮書聲明異議等語。
二、按受刑人以檢察官執行之指揮為不當者，得向諭知該裁判之
    法院聲明異議，刑事訴訟法第484條定有明文。再按數罪併
    罰，有二裁判以上者，依刑法第51條規定，定其應執行之刑
    ，為刑法第53條所明定。故二裁判以上數罪，縱其中一部分
    已執行完畢，如該數罪尚未全部執行完畢，因與刑法第54條
    ，及司法院院字第1304號解釋所謂僅餘一罪之情形有別，自
    仍應依刑法第53條之規定，定其應執行之刑。而定應執行之
    刑，應由犯罪事實最後判決之法院檢察官聲請該法院依法裁
    定之，不能因犯罪之一部分所科之刑業經執行完畢，而認檢
    察官之聲請為不合法，予以駁回。至已執行部分，自不能重
    複執行，應由檢察官於指揮執行時扣除之，此與定應執行刑
    之裁定無涉（最高法院81年度台抗字第464號、86年度台抗
    字第472號裁定意旨參照）。
三、本件異議人因犯如附表所示之罪，業經判處如附表所示刑確
    定，其中附表編號1至3經本院以108年度聲字第649號裁定定
    應執行有期徒刑11月確定，又附表所示之罪，經本院以110
    年度聲字第905號裁定定應執行有期徒刑8年10月確定，此有
    臺灣高等法院被告前案紀錄表1份附卷可佐。異議人於本院
    為上開裁定定應執行刑之前，其中如附表編號1至3所示形式
    上雖已先予執行，然因嗣後仍應依刑法規定合併如附表所示
    之罪定其應執行之刑為有期徒刑8年10月，故待檢察官換發
    執行指揮書，指揮執行「應執行刑」時，就形式上前已執行
    如附表編號1至3所示之罪部分（即有期徒刑11月），僅應予
    折抵。從而，檢察官依本院上開裁定（定應執行有期徒刑8
    年10月），扣除已執行部分即有期徒刑11月，及羈押折抵之
    1日，又因異議人於民國109年12月27日入監執行後有出借觀
    察勒戒共35日，加計此段期間後，本件執行完畢日期為117
    年12月30日，此有臺灣嘉義地方檢察署111年執更助六字第1
    6號執行指揮書電子檔紀錄1紙附卷可佐，並無不當，異議人
    針對臺灣嘉義地方檢察署檢察官所為111年執更助六字第16
    號執行之指揮聲明異議，自屬無理由，應予駁回。
據上論斷，依刑事訴訟法第486條，裁定如主文。
中　　華　　民　　國　　111 　年　　3 　　月　　31　　日
                  刑事第六庭    法  官  陳韋仁
以上正本證明與原本無異。
如不服本裁定，應於裁定送達後5日內向本院提出抗告狀（須附
繕本）。
中　　華　　民　　國　　111 　年　　3 　　月　　31　　日
                                書記官  陳映佐
附表：受刑人池宥憲定應執行刑案件一覽表 
編          號           1          2           3 罪          名  不能安全駕駛致交通危險罪 毒品危害防制條例 毒品危害防制條例 宣    告    刑  有期徒刑3月 有期徒刑5月 有期徒刑6月 犯  罪  日  期  107年12月26日 107年9月5日 105年6月6日 偵  查  機  關年   度  案  號  臺灣嘉義地方檢察署108年度偵字第322號 臺灣嘉義地方檢察署108年度毒偵字第132號 臺灣雲林地方檢察署108年度撤緩毒偵字第52號 最  後  事實審 法  院 臺灣嘉義地方法院 臺灣嘉義地方法院 臺灣雲林地方法院  案  號 108年度嘉交簡字第123號 108年度嘉簡字第234號 108年度港簡字第58號  判決日期 108年1月22日 108年2月27日 108年4月12日 確  定   判  決 法  院 臺灣嘉義地方法院 臺灣嘉義地方法院 臺灣雲林地方法院  案  號 108年度嘉交簡字第123號 108年度嘉簡字第234號 108年度港簡字第58號  判   決確定日期 108年2月19日 108年4月19日 108年5月1日 是否為得易科罰金之案件  得聲請易科罰金、得聲請社會勞動 得聲請易科罰金、得聲請社會勞動 得聲請易科罰金、得聲請社會勞動 備         註  ㈠臺灣嘉義地方檢察署108年度執字第867號 ㈠臺灣嘉義地方檢察署108年度執字第1767號 ㈠臺灣雲林地方檢察署108年度執字第1768號   ㈡編號1至3合併定應執行有期徒刑11月，臺灣雲林地方檢察署108年度執更字第815號（已於109年3月13日易科罰金執行完畢）   

編          號            4           5           6 罪          名  藥事法 藥事法 藥事法 宣    告    刑  有期徒刑4月 有期徒刑4月 有期徒刑4月 犯  罪  日  期  106年3月25日 106年3月27日 106年4月21日 偵  查  機  關年   度  案  號  臺灣嘉義地方檢察署106年度偵字第4912、7953、8325號 臺灣嘉義地方檢察署106年度偵字第4912、7953、8325號 臺灣嘉義地方檢察署106年度偵字第4912、7953、8325號 最  後  事實審 法  院 臺灣高等法院臺南分院 臺灣高等法院臺南分院 臺灣高等法院臺南分院  案  號 107年度上訴字第1105號 107年度上訴字第1105號 107年度上訴字第1105號  判決日期 108年2月27日 108年2月27日 108年2月27日 確  定   判  決 法  院 最高法院 最高法院 最高法院  案  號 109年度台上字第523號 109年度台上字第523號 109年度台上字第523號  判   決確定日期 109年2月12日 109年2月12日 109年2月12日 是否為得易科罰金之案件  不得聲請易科罰金、得聲請社會勞動 不得聲請易科罰金、得聲請社會勞動 不得聲請易科罰金、得聲請社會勞動 備         註  ㈠臺灣嘉義地方檢察署109年度執字第835號（臺灣嘉義地檢署110年度執緝字第674號） ㈡編號4至7曾定應執行刑有期徒刑1年   

編          號            7           8      （以下空白） 罪          名  藥事法 毒品危害防制條例  宣    告    刑  有期徒刑4月 有期徒刑7年10月  犯  罪  日  期  106年5月20日 106年5月6日  偵  查  機  關年   度  案  號  臺灣嘉義地方檢察署106年度偵字第4912、7953、8325號 臺灣嘉義地方檢察署106年度偵字第4912、7953、8325號  最  後  事實審 法  院 臺灣高等法院臺南分院 臺灣高等法院臺南分院   案  號 107年度上訴字第1105號 107年度上訴字第1105號   判決日期 108年2月27日 108年2月27日  確  定   判  決 法  院 最高法院 最高法院   案  號 109年度台上字第523號 109年度台上字第523號   判   決確定日期 109年2月12日 109年2月12日（聲請書誤載為09年2月12日）  是否為得易科罰金之案件  不得聲請易科罰金、得聲請社會勞動 不得聲請易科罰金、不得聲請社會勞動  備         註  ㈠臺灣嘉義地方檢察署109年度執字第835號（臺灣嘉義地檢署110年度執緝字第674號） ㈡編號4至7曾定應執行刑有期徒刑1年 臺灣嘉義地方檢察署109年度執字第836號（臺灣嘉義地檢署110年度執緝字第673號）